# 中外合资企业的外资方也由大陆内资控制

提问人：茶前饭后 时间：2020-05-29 13:33:04
请教版主,中外合资企业的外资方也由大陆内资全资控股，这种情况下这个中外合资企业还属于中外合资的定义吗？感觉怪怪的。

回答人：chenyiwei
这种情况仍属于中外合资企业。例如内地A公司在香港注册一个B公司，再由该B公司与另一境内子公司在内地设立C公司，则该C公司是中外合资企业，即使追溯到源头，其所有资本均来源于境内。